# 陈版主好，请教合并子公司处理事项，可以吗？

提问人：会计人员ABC 时间：2020-04-18 08:05:25
陈老师，碰到两个案例，麻烦请教一下：
1 、有两家国有公司甲和乙，甲和乙的股东都是国资委，甲公司与国资委签订协议收购乙公司100%股权，约定按乙公司审计基准日的净资产价值收购。乙公司在审计基准日没有评估。这种情况下甲公司合并乙公司，能否按乙公司值进行合并呢？这种合同能否作为非同一控制下合并呢？
2 、有一家A公司，股东比较多，其中有 3 家国有企业投资对A公司有投资，各占5%至25%不同，这三家国有企业合计占有A公司42%股权，三家国企不属于关联方。国资委出具文件，将这三家国有企业持有的股权都划转到B公司，这样B公司直接持有A公司42%的股权，B公司对A公司达到了控股。 股权划转时，国资委没有要求对A公司进行评估，那么B公司在合并A公司时，B公司账上的股权成本是否为原三家公司账上成本的合计数呢？ 另外进行合并时，由于A公司没有评估，B公司账上的长期股权投资成本与享有的A公司的净资产之差能否直接计入商誉呢？
遇到这种情况，不知如何处理，麻烦陈老师帮助，谢谢您了！

回答人：chenyiwei
1 、要看该项收购是否为该同一国资委主导，旨在实现其管辖范围内国有资产的重组。如果是则按同一控制下合并处理。
2 、同样要看该划转的背景，以及三家股东单位是否隶属于同一国资委，以合理确定是否属于同一控制下合并。